臺灣臺南地方法院新市簡易庭民事小額判決
110年度新小字第245號
原      告  中國信託產物保險股份有限公司
             

法定代理人  侯自維  
訴訟代理人  吳信忠  
被      告  張振福  

上列當事人間請求侵權行為損害賠償事件，經本院於民國110年3
月23日言詞辯論終結，判決如下：
    主      文
被告應給付原告新臺幣壹萬貳仟零伍拾元，及自民國一一○年三
月六日起至清償日止，按週年利率百分之五計算之利息。
原告其餘之訴駁回。
訴訟費用新臺幣壹仟元，由被告負擔新臺幣柒佰玖拾元，餘由原
告負擔。
本判決原告勝訴部分得假執行。
    事實及理由
一、被告經合法通知，無正當理由，未於言詞辯論期日到場，核
    無民事訴訟法第386條各款所列情形，爰依原告之聲請，由
    其一造辯論而為判決。
二、原告起訴主張：
  ㈠被告於民國108年3月19日8時10分許，駕駛車牌號碼000-0000
    號機車，在臺南市永康區蔦松一街與蔦松三街交岔路口處，
    因未注意車前狀況，而追撞訴外人杜春金所有、訴外人洪仲
    文所駕駛之車牌號碼000-0000號自小客車（下稱系爭車輛）
    ，致系爭車輛受損。系爭車輛曾由其所有權人杜春金向原告
    投保車體損失險，事故發生時尚在保險期間內，原告經其書
    面通知，並派員向警方查證上情屬實後，系爭車輛已由美佳
    汽車修理所修復，其修復費用共計新臺幣（下同）15,200元
    （含鈑金工資3,900元、烤漆5,000元、零件6,300元），原
    告已依保險契約賠付被保險人，依保險法第53條之規定取得
    代位求償權，爰依侵權行為及保險代位之法律關係提起本件
    訴訟。
  ㈡並聲明：被告應給付原告15,200元，及自起訴狀繕本送達翌
    日起至清償日止，按週年利率5％計算之利息。
三、被告經合法通知，未於言詞辯論期日到庭，亦未提出書狀為
    任何陳述或答辯。
四、本院得心證之理由:
  ㈠按因故意或過失，不法侵害他人之權利者，負損害賠償責任
    ；汽車、機車或其他非依軌道行駛之動力車輛，在使用中加
    損害於他人者，駕駛人應賠償因此所生之損害，民法第184
    條第1項前段、第191條之2前段分別定有明文。查原告主張
    之上揭事實，業據其提出臺南市政府警察局道路交通事故當
    事人登記聯單、現場草圖、汽車險理賠計算書、估價單、統
    一發票、車損照片、系爭車輛行車執照、洪仲文之駕駛執照
    等資料影本為證，核與所述情節大致相符，並經本院依職權
    調取系爭交通事故案卷核閱無誤。是被告對系爭車禍之發生
    ，顯有過失，且其過失行為與系爭車輛受有損害之結果具相
    當因果關係甚明。準此，被告應負侵權行為損害賠償責任，
    堪以認定。
  ㈡又不法毀損他人之物者，被害人得請求賠償其物因毀損所減
    少之價額；負損害賠償責任者，除法律另有規定或契約另有
    訂定外，應回復他方損害發生前之原狀；債權人得請求支付
    回復原狀所必要之費用，以代回復原狀，民法第196條、第2
    13條第1項、第3項分別定有明文。另依民法第196條請求賠
    償物被毀損所減少之價額，得以修復費用為估定之標準，但
    以必要者為限。例如：修理材料以新品換舊品，應予折舊（
    最高法院77年5月17日第9次民事庭會議決議參照）。經查：
    原告主張系爭車輛修復費用共計15,200元，經核其中含鈑金
    工資部分3,900元、烤漆部分5,000元、零件部分6,300元，
    有估價單及統一發票影本在卷可憑，是本件原告以修理費作
    為損害賠償之依據時，自應將零件折舊部分予以扣除，始為
    合理。而依行政院所頒固定資產耐用年數表及固定資產折舊
    率表，非運輸業用客車、貨車之耐用年數為5年，依平均法
    計算其折舊結果（即以固定資產成本減除殘價後之餘額，按
    固定資產耐用年數表規定之耐用年數平均分攤，計算折舊額
    ），每年折舊率為5分之1，並參酌營利事業所得稅查核準則
    第95條第6項規定「固定資產提列折舊採用平均法、定率遞
    減法或年數合計法者，以1年為計算單位，其使用期間未滿1
    年者，按實際使用之月數相當於全年之比例計算之，不滿1
    月者，以1月計」之規定，又系爭車輛為105年3月間出廠，
    有行車執照在卷可按，至108年3月19日發生系爭車禍時，使
    用約3年，原告就零件部分得請求之修理費用應為3,150元【
    計算方式：1.殘價＝取得成本÷(耐用年數＋1)即6,300÷(5+1)≒
    1,050（小數點以下四捨五入）；2.折舊額＝(取得成本－殘價
    )×1/（耐用年數）×（使用年數）即(6,300－1,050)×1/5×（3
    +0/12）≒3,150（小數點以下四捨五入）；3.扣除折舊後價
    值＝（新品取得成本－折舊額）即6,300－3,150＝3,150】，連
    同前述鈑金工資部分3,900元、烤漆部分5,000元，總計為12
    ,050元。
五、從而，原告依侵權行為及保險代位等法律關係，訴請被告應
    給付原告12,050元，及自起訴狀繕本送達翌日即110年3月6
    日起至清償日止，按週年利率5％計算之利息，為有理由，應
    予准許。逾此範圍之請求，為無理由，應予駁回。
六、按小額訴訟，法院為訴訟費用之裁判時，應確定其費用額；
    又各當事人一部勝訴、一部敗訴者，其訴訟費用，由法院酌
    量情形，命兩造以比例分擔或命一造負擔，或命兩造各自負
    擔其支出之訴訟費用，民事訴訟法第436條之19第1項、第79
    條分別定有明文。本件訴訟費用計1,000元（即第一審裁判
    費），本院審酌兩造勝、敗訴之比例等情，認應由被告負擔
    790元，餘由原告負擔，應較合理。
七、又本件核屬民事訴訟法第436條之8第1項之小額訴訟事件，
    本院為被告部分敗訴之判決，爰依同法第436條之20規定，
    就原告勝訴部分，依職權宣告假執行。
八、結論：本件原告之訴為一部有理由，一部無理由。爰依民事
    訴訟法第436條之23、第436條第2項、第385條第1項前段、
    第79條、第436條之19第1項、第436條之20，判決如主文。
中　　華　　民　　國　　110 　年　　3 　　月　　31　　日
                    新市簡易庭  法  官  曾仁勇
以上正本證明與原本無異。
如不服本判決，應於送達後20日內，向本院提出上訴狀並表明上
訴理由，如於本判決宣示後送達前提起上訴者，應於判決送達後
20日內補提上訴理由書（須附繕本）。
對於小額程序之第一審判決之上訴，非以其違背法令之理由，不
得為之。且上訴狀內應記載表明（一）原判決所違背之法令及其
具體內容。（二）依訴訟資料可認為原判決有違背法令之具體事
實者。
如委任律師提起上訴者，應一併繳納上訴審裁判費。 
中　　華　　民　　國　　110 　年　　3 　　月　　31　　日
                                書記官  吳佩芬